【裁判字號】    98,易,1022
【裁判日期】    981204
【裁判案由】    違反毒品危害防制條例
【裁判全文】
臺灣彰化地方法院刑事判決              98年度易字第1022號
公  訴  人  臺灣彰化地方法院檢察署檢察官
被      告  甲○○
上列被告因違反毒品危害防制條例案件，經檢察官提起公訴（98
年度毒偵字第1436號），本院判決如下：
    主  文
甲○○施用第二級毒品，累犯，處有期徒刑陸月，如易科罰金，
以新臺幣壹仟元折算壹日，扣案之玻璃球管壹支沒收。
    犯罪事實
一、甲○○前因違反肅清煙毒條例、麻醉藥品管理條例案件，經
    臺灣高等法院臺中分院以86年度上訴字第1736號判決分別判
    處有期徒刑3 年、5 月，應執行有期徒刑3 年3 月確定；又
    因違反肅清煙毒條例、麻醉藥品管理條例案件，經本院以86
    年度訴字第1163號分別判處有期徒刑3 年2 月、5 月，應執
    行有期徒刑3 年4 月確定，上開案件接續執行，於89年12月
    5 日縮短刑期假釋出監，所餘期間付保護管束，迄93年5 月
    23日未經撤銷保護管束，其未執行之刑，已以執行論。又因
    施用毒品案件，經本院裁定強制戒治，於95年4 月28日執行
    完畢出所。詎仍不知悔改，復基於施用第二級毒品甲基安非
    他命之犯意，於98年5 月20日10時1 分為警採尿回溯96小時
    內某時許，在不詳地點、以將甲基安非他命置於玻璃球管內
    燒烤吸食之方式，施用第二級毒品甲基安非他命1 次。嗣為
    警於98年5 月20日9 時30分許，持本院核發之搜索票，前往
    甲○○位於彰化縣二水鄉○○村○○路16號住處進行搜索，
    當場扣得其所有供施用之玻璃球管1 支及與本案無關之吸食
    器1組、削尖鏟管、注射針筒1支。經採集其尿液送驗後，檢
    驗結果呈甲基安非他命陽性反應，始悉上情。
二、案經彰化縣警察局田中分局報告臺灣彰化地方法院檢察署檢
    察官偵查起訴。
    理  由
一、被告有如犯罪事實欄所述之強制戒治紀錄，有臺灣高等法院
    被告前案紀錄表在卷可稽，其於強制戒治執行完畢後5 年內
    再度施用毒品，已合於毒品危害防制條例第23條第2 項之規
    定，應依法論科。又本件所引用之證據，被告及公訴人均不
    爭執其證據能力，自得採用為本案之證據，先予敘明。
二、訊據被告甲○○矢口否認有何施用毒品犯行，並辯稱其自95
    年出監後未曾再施用毒品云云。惟查：被告之尿液經具備鑑
    定尿液中毒品反應專業能力之詮昕科技股份有限公司以酵素
    免疫分析法初步檢驗，再以氣相層析質譜儀法確認檢驗，呈
    甲基安非他命陽性反應，有該公司98年6 月2 日編號000000
    00號濫用藥物尿液檢驗報告、彰化縣警察局田中分局委託檢
    驗尿液代號與真實姓名對照認證單附卷可按。而人體施用第
    二級毒品安非他命，可於施用後1 至4 天內自尿液中檢出之
    醫學經驗，亦經行政院衛生署管制藥品管理局91年10月3 日
    管檢字第110436號函文釋示明確，被告否認施用第二級毒品
    犯行一節，與事理相悖，已難採信，又本件自被告住處扣得
    玻璃球管1 支，有搜索扣押筆錄、扣押物品目錄表、扣押物
    照片在卷可查，而玻璃球管為施用安非他命時所使用，此為
    本院職務上已知之事實，被告雖稱該玻璃球管為其之前施用
    毒品所用，然被告係94年6 月30日執行觀察勒戒，至今已約
    4 年，被告若不再施用毒品，何需將之保存至今，是此吸食
    器應為被告本次施用毒品所用，被告此部分辯解亦難採信，
    本件事證明確，其犯行已堪認定。
三、核被告所為，係犯毒品危害防制條例第10條第2 項之施用第
    二級毒品罪，其持有毒品之低度行為應為施用毒品之高度行
    為所吸收，不另論罪。被告有如犯罪事實欄所述之科刑及執
    行紀錄，有臺灣高等法院被告前案紀錄表在卷可稽，其於執
    行完畢後5 年內故意再犯本件有期徒刑以上之罪，為累犯，
    應依刑法第47條第1 項之規定加重其刑。爰審酌被告施用毒
    品，強制戒治後猶不知悔悟，及其犯罪之動機、目的、所生
    身心之危害等一切情狀，量處如主文所示之刑，並諭知易科
    罰金之折算標準。扣案之玻璃球管為被告所有，為被告所供
    承，且係供其犯施用第二級毒品罪所用之物，亦經本院認定
    如前，應依刑法第38條第1 項第2 款宣告沒收。扣案之吸食
    器為一玻璃汽水瓶，有扣押物照片在卷可稽，被告既已有玻
    璃球管，當無須再使用此汽水瓶吸食毒品，被告辯稱此為其
    子喝汽水後留下之瓶子等語，應堪採信，爰不諭知沒收。另
    扣案之削尖鏟管、注射針筒與本案無關，無從諭知沒收，附
    此敘明。
據上論斷，應依刑事訴訟法第273 條之1 第1 項、第299 條第1
項前段，毒品危害防制條例第10條第2 項，刑法第11條前段、第
47條第1 項、41條第1 項前段，第38條第1 項第2 款，判決如主
文。
本案經檢察官賴志盛到庭執行職務。
中    華    民    國    98    年    12    月    4     日
                  刑事第五庭    法  官  王奕勛
以上正本證明與原本無異。
如不服本判決應於收受判決後10日內向本院提出上訴書狀，並應
敘述具體理由；其未敘述上訴理由者，應於上訴期間屆滿後20日
內向本院補提理由書（均須按他造當事人之人數附繕本）「切勿
逕送上級法院」。
中    華    民    國    98    年    12    月    4     日
                                書記官  戴國安
附錄本案判決論罪科刑法條：
毒品危害防制條例第10條第2項
施用第二級毒品者，處 3 年以下有期徒刑。


司法院資訊處製作；財團法人民間司法改革基金會備份。
